---
title: "density_plot()"
output: github_document
---

```{r setup, include=FALSE}
knitr::opts_chunk$set(echo = TRUE)
library(flow)
```

Ce projet a été présenté le **16 janvier 2020** dans le cadre des séminaires du service d'Ecologie Numérique des Milieux Aquatiques (ECONUM). 

A la suite de la discussion concernant ce projet, les propositons suivantes ont été mises en avant :

- l'idée est intéressante et mérite d'y consacrer du temps.
- les fonctions réalisée seront placé dans un nouveau package de l'univers SciViews nommé : `infer.tool`. Ce package aura pour objectif de fournir des outils afin de réaliser des tests d'inférence dans R
- Il est proposé d'explorer les R6 OOP pour ce projet. 
- Il a été mis en évidence de l'importance d'employer des arguments employé par les fonctions de R de base comme par exemple df pour les degrés de liberté et non degrees of freedom,...

## Préambule

Ce document est réalisé afin de permettre la réfléxion sur l'écriture d'une/des fonctions concernant la problématique des graphiques associés aux distributions statistiques. 

En effet, il n'existe pas à ma connaissance de fonction permettant de réaliser simplement le graphique associé à une distribution statistique. Ce type de graphique peut par exemple être utile lors de l'apprentissage des tests d'inférences. 

## Contexte

Après quelques recherches, j'ai trouvé des instructions comme présentée ci-dessous. Il faut donc un peu moins de 10 lignes de codes afin de produire la graphique de la distribution du chi^2^.

```{r}
# Chi-square distribution (density probability) with parameter:
.df <- 5 # Degree of freedom .df
.col <- 1; .add <- FALSE # Plot parameters
.x <- seq(0, qchisq(0.999, df = .df), l = 1000)  # Quantiles
.d <- function (x) dchisq(x, df = .df)           # Distribution function
.q <- function (p) qchisq(p, df = .df)           # Quantile for lower-tail prob
.label <- bquote(paste(chi^2,(.(.df))))          # Curve parameters
curve(.d(x), xlim = range(.x), xaxs = "i", n = 1000, col = .col,
  add = .add, xlab = "Quantiles", ylab = "Probability density") # Curve
abline(h = 0, col = "gray") # Baseline
```

Ensuite, j'ai trouvé le package [webr](https://cardiomoon.github.io/webr/index.html) qui permet de représenter le graphique associé à la distribution lié à un test statistique. 

Voici un exemple proposé dans la vigentte de ce package.

```{r}
# Ce package n'est pas dans la machine virtuelle mais il peut être facillement installé avec l'instruction suivante
#install.packages("webr")
#
require(moonBook)
require(webr)
 
 # chi-squared test
 x <- chisq.test(table(acs$sex, acs$DM))
 x
 
 plot(x)
```

La problématique avec ce package est que la réalisation du graphique de la distribution n'est disponible que pour l'objet htest dans le cas cité ci-dessus. 

Je souhaiterai avoir à ma disposition un outil qui permet de réaliser les graphiques de distributions en précisant par exemple uniquement la distribution, le nombre de degré de liberté,...

à la suite de ce constant je propose un début de réflexion ci-dessous.

## Distribution du chi^2^

```{r chi_plot}
source("../R/plot_chisq.R")
plot_chisq
```

```{r}
plot_chisq(df = 1)
plot_chisq(df = 3, seuil_alpha = 0.05)
plot_chisq(df = 10, quantiles = 34)
plot_chisq(df = 3, seuil_alpha = 0.05, quantiles = 34)
```

## Distribution de Student

```{r student_plot}
source("../R/plot_t.R")
plot_t
```

```{r }
plot_t(mu = 10, sigma = 6, df = 500)
             
plot_t(mu = 10, sigma = 1, df = 500, quantiles = 12)

plot_t(mu = 10, sigma = 1, df = 500, quantiles = 11, seuil_alpha = 0.05, alternative = "two.sided")

plot_t(mu = 10, sigma = 1, df = 500, quantiles = 11, seuil_alpha = 0.05, alternative = "less")

plot_t(mu = 10, sigma = 1, df = 500, quantiles = 11, seuil_alpha = 0.05, alternative = "greater")
```

## Distribution F

```{r}
source("../R/plot_f.R")
plot_f
```

```{r}
plot_f(df1 = 5, df2 = 20)
plot_f(df1 = 5, df2 = 20, seuil_alpha = 0.05)
plot_f(df1 = 5, df2 = 20, quantiles = 3.5)
plot_f(df1 = 5, df2 = 20, 
  quantiles = 3.5, seuil_alpha = 0.05)
```

## Fonction autoplot() pour le chisq.test()

```{r}
source("../R/autoplot.htest.R")
autoplot.htest
```
## test 

### chisq.test

```{r}
crossbill <- tibble::tibble(cb = c(rep("left", 1895), rep("right", 1752)))

(crossbill_tab <- table(crossbill$cb))

ggplot2::autoplot(chisq.test(crossbill_tab, p = c(1/2, 1/2)))
```


```{r}
monkey <- tibble::tibble(food = c(rep("apple", 1895), rep("peer", 1752), rep("banana", 1812)))
(monkey_tab <- table(monkey$food))

ggplot2::autoplot(chisq.test(monkey_tab, p = c(1/3, 1/3, 1/3)))
```

```{r}
timolol1 <- tibble::tibble(
  traitement = c("timolol", "timolol", "placebo", "placebo"),
  patient    = c("sain",    "malade",  "sain",    "malade"),
  freq       = c(44,        116,       19,        128)
)
# Création du tableau de contingence 
timolol_table <- xtabs(data = timolol1, freq ~ patient + traitement)
timolol_table

(chi2. <- chisq.test(timolol_table)); cat("Expected frequencies:\n"); chi2.[["expected"]]

ggplot2::autoplot(chi2.)
```

### t.test

```{r}
is <- data.io::read("iris", package = "datasets", lang = "FR") %>.%
  dplyr::filter(. , species != "versicolor") %>.%
  dplyr::mutate(., species = droplevels(species)) -> species

(t_test <- t.test(petal_length ~ species, is))
ggplot2::autoplot(t_test)
```

```{r}
t_test <- t.test(petal_length ~ species, is, alternative = "less")
ggplot2::autoplot(t_test)
```


```{r}
crabs <- data.io::read("crabs", package = "MASS", lang = "fr")

t_test <- t.test(data = crabs, rear ~ sex,
  alternative = "two.sided", conf.level = 0.95, var.equal = TRUE)
ggplot2::autoplot(t_test)

t_test <- t.test(data = crabs, rear ~ sex,
  alternative = "two.sided", conf.level = 0.99, var.equal = TRUE)
ggplot2::autoplot(t_test)

t_test  <- t.test(crabs$front, crabs$rear,
  alternative = "two.sided", conf.level = 0.95, paired = TRUE)
ggplot2::autoplot(t_test)

```

```{r}
sleep <- data.io::read("sleep", package = "datasets")

sleep2 <- tidyr::spread(sleep, key = group, value = extra)
names(sleep2) <- c("id", "med1", "med2")

t_test  <- t.test(sleep2$med1, sleep2$med2,
  alternative = "two.sided", conf.level = 0.95, paired = TRUE)

ggplot2::autoplot(t_test)

t_test  <- t.test(sleep2$med1,
  alternative = "two.sided", mu = 0, conf.level = 0.95)

ggplot2::autoplot(t_test)

t_test  <- t.test(sleep2$med1,
  alternative = "two.sided", mu = 1, conf.level = 0.95)

ggplot2::autoplot(t_test)
```

