---
title: "R6 object oriented programming"
output: github_document
---

```{r setup, include=FALSE}
knitr::opts_chunk$set(echo = TRUE)
library(flow)
```

A la suite du séminaire du  **16 janvier 2020**. Ce projet est jugé intéressant par les membres du service. Je vais dès lors consacrer une partie de mon temps à son développement. 

Dans les propositions d'amélioration, il a été proposé d'explorer les objets R6 OOP

## R6 OOP system

Etant donnée que je ne connais pas le R6 OOP (`object oriented programming`), la suite de ce document sera consacré la découverte de ces outils. Je débute mon apprentissage par les lectures suivantes :

- <https://r6.r-lib.org> 
- <https://adv-r.hadley.nz/r6.html> 

Malgré plusieurs sites, qui présentent briévement les objet R6, les exmeples employés sont toujours les mêmes à l'exception de ce site :

- <https://colinfay.me/r6-shared-objects/>


### Package R6

Le package R6 présenté par le <https://r6.r-lib.org>. Afin de présenter  les objet R6, il propose la classe `Person`. La fonction R6Class() permet de créer un générateur d'object R6. 

```{r}
library(R6)

Person <- R6Class("Person",
  public = list(
    name = NULL,
    hair = NULL,
    initialize = function(name = NA, hair = NA) {
      self$name <- name
      self$hair <- hair
      self$greet()
    },
    set_hair = function(val) {
      self$hair <- val
    },
    greet = function() {
      cat(paste0("Hello, my name is ", self$name, ".\n"))
    }
  )
)
```

Dans la partie public de l'objet `Person` se trouve 2 valeurs associées à NULL et 3 fonctions dont initialize(), set_hair() et greet(). L'argument `self$` se réfère à l'objet.

La fonction new() permet de créer l'objet de classe `Person` et appel la fonction initialize() (si elle est présente).

```{r}
ann <- Person$new("Ann", "black")
ann
```

```{r}
ann$hair
ann$greet()
```

La fonction set_hair() permet de changer la valeur de `hair`

```{r}
ann$set_hair("red")
ann$hair
ann
```

TODO ...

### Package distr6

```{r}
library(distr6)
```

Lors de mes recherches, j'ai découvert le package distr6 qui propose une explication brève et apppliquée des objets R6 :

- <https://alan-turing-institute.github.io/distr6/articles/webs/intro_to_r6.html>

Ce package n'est pas exécutable dans la configuration standard de la SciViews Box 2019 (La suite de ce document est donc rédigé en dehors de cette dernière).

#### Class

```{r}
class(Normal)
#> [1] "R6ClassGenerator"
```

```{r}
Normal$new() # si la class Normal a des valeurs par défaut
#sinon il faut les définir 
n <- Normal$new(var = 2)
```

#### Methods

```{r}
n$mean()
n$summary()
```

#### Clone
Il explique la notion de `clone`. Pour ce faire, une classe simple nommé `adder` est réalisée.

```{r}
# creation d'une classe d'objet R6 
adder <- R6::R6Class("adder",public = list(add = function(y){
  self$x = self$x + y
  invisible(self)}, x = 0))


```


```{r}
a <- adder$new()
a$x

a$add(2)
a$x
```

L'objet b est un double de l'objet a mais les environement de ces deux objets restent lié. Une modification de b s'applique également sur a  et inversément.

```{r}
a <- adder$new()
b <- a
a$x
b$x

b$add(4)
b$x
a$x
```

L'utilisation de la fonction `clone` va permettre de dissocier les deux environnements qui vont pouvoir se développer séparement.

```{r}
a <- adder$new()
b <- a$clone()
a$x
b$x
b$add(4)
b$x
a$x
```

### Premières conclusions 

Les objets R6 sont intéressant. Afin de maitriser ces outils, il est important de maitriser les outils plus en détails
