---
title: " Snippets des distribution VS le package distr6"
output: github_document
---

```{r setup, include=FALSE}
knitr::opts_chunk$set(echo = TRUE)
library(magrittr)
library(flow)
```

Afin d'aider les étudiants à visualiser et manipuler les distributions courantes en biologie, des snippets sont mis à leur disposition `.in`.

## La distribution Normale 

Les snippets proposés pour la distribution normale sont les suivants

```{r, eval=FALSE}
# .in
## Distribution: normal #########################################################################
snippet ..i (d)istribution: normal
	.in

snippet .inrlabel: Normal dist. - add label to the right
	text(.mu+.s, .d(.mu+.s), .label, pos = 4, col = .col) # Label at right

snippet .inllabel: Normal dist. - add label to the left
	text(.mu-.s, .d(.mu-.s), .label, pos = 2, col = .col) # Label at left



```

```{r}
library(distr6)
n <- Normal$new(mean = 0, sd = 1)

# pnorm
n$cdf(5)
# qnorm
n$quantile(0.9)
# rnorm
n$rand(10)
# density plot
plot(n, fun = "pdf")
# cumulative plot
plot(n, fun = "cdf")
```

## Les distributions courantes en biologie

L'ensemble des distributions que nous utilisons sont disponible dans le package distr6. Nos snippets vont pouvoir être harmonisés et plus simple pour les étudiants.

```{r}
dist <- Uniform$new(lower = 0, upper = 10)
dist <- Normal$new(mean = 0, var = 1)
dist <- Lognormal$new(meanlog = 10)
dist <- StudentT$new(df = 25)
dist <- Binomial$new(size = 10, prob = 0.5)
dist <- Poisson$new(rate = 2)
dist <- ChiSquared$new(df = 10)
dist <- FDistribution$new(df1 = 10, df2 = 5)
```

