---
title: " Snippets des distribution VS le package distr6"
output: github_document
---

```{r setup, include=FALSE}
knitr::opts_chunk$set(echo = TRUE)
library(magrittr)
library(flow)
```

Afin d'aider les étudiants à visualiser et manipuler les distributions courantes en biologie, des snippets sont mis à leur disposition. Pour la distribution normale, les snippets sont les suivants :


```{r, eval=FALSE}
# .in
## Distribution: normal #########################################################################
#snippet ..i (d)istribution: normal
	.in

#snippet .inrlabel: Normal dist. - add label to the right
	text(.mu+.s, .d(.mu+.s), .label, pos = 4, col = .col) # Label at right

#snippet .inllabel: Normal dist. - add label to the left
	text(.mu-.s, .d(.mu-.s), .label, pos = 2, col = .col) # Label at left

#snippet ..i (d)istribution: normal
	.in

#snippet .inrlabel: Normal dist. - add label to the right
	text(.mu+.s, .d(.mu+.s), .label, pos = 4, col = .col) # Label at right

#snippet .inllabel: Normal dist. - add label to the left
	text(.mu-.s, .d(.mu-.s), .label, pos = 2, col = .col) # Label at left

#snippet .incumul: Normal dist. - cumulative dens. plot
	# Normal distribution (cumulative probability) with parameters:
	.mu <- ${1:0}; .s <- ${2:1} #  mu = .mu and sigma = .s
	.col <- ${3:1}; .add <- ${4:FALSE} # Plot parameters
	.x <- seq(-3.5*.s+.mu, 3.5*.s+.mu, l = 1000)     # Quantiles
	.d <- function (x) pnorm(x, mean = .mu, sd = .s) # Density function
	.q <- function (p) qnorm(p, mean = .mu, sd = .s) # Quantile for lower-tail prob
	.label <- bquote(N(.(.mu), .(.s)))               # Curve parameters
	curve(.d(x), xlim = range(.x), ylim = 0:1, xaxs = "i", n = 1000, col = .col,
		add = .add, xlab = "Quantiles", ylab = "Cumulative probability") # Curve
	abline(h = 0:1, col = "gray") # Baseline

#snippet .indens: Normal dist. - density plot
	# Normal distribution (density probability) with parameters:
	.mu <- ${1:0}; .s <- ${2:1} #  mu = .mu and sigma = .s
	.col <- ${3:1}; .add <- ${4:FALSE} # Plot parameters
	.x <- seq(-3.5*.s+.mu, 3.5*.s+.mu, l = 1000)     # Quantiles
	.d <- function (x) dnorm(x, mean = .mu, sd = .s) # Distribution function
	.q <- function (p) qnorm(p, mean = .mu, sd = .s) # Quantile for lower-tail prob
	.label <- bquote(N(.(.mu), .(.s)))               # Curve parameters
	curve(.d(x), xlim = range(.x), xaxs = "i", n = 1000, col = .col,
		add = .add, xlab = "Quantiles", ylab = "Probability density") # Curve
	abline(h = 0, col = "gray") # Baseline

#snippet .inrandom: Normal dist. - random
	rnorm(${1:N}, mean = ${2:0}, sd = ${3:1})

#snippet .inquant: Normal dist. - quantiles
	qnorm(${1:PROBABILITIES}, mean = ${2:0}, sd = ${3:1}, lower.tail = ${4:TRUE})

#snippet .inproba: Normal dist. - probabilities
	pnorm(${1:QUANTILES}, mean = ${2:0}, sd = ${3:1}, lower.tail = ${4:TRUE})
```

Ces snippets peuvent être facilement remplacé par les functions de distr6

```{r}
library(distr6)
n <- Normal$new(mean = 0, sd = 1)

# pnorm
n$cdf(5)
# qnorm
n$quantile(0.9)
# rnorm
n$rand(10)
# density plot
plot(n, fun = "pdf")
# cumulative plot
plot(n, fun = "cdf")
```

## Les distributions courantes en biologie

L'ensemble des distributions que nous utilisons sont disponible dans le package distr6. Nos snippets vont pouvoir être harmonisés et plus simple pour les étudiants.

```{r}
dist <- Uniform$new(lower = 0, upper = 10)
dist <- Normal$new(mean = 0, var = 1)
dist <- Lognormal$new(meanlog = 10)
dist <- StudentT$new(df = 25)
dist <- Binomial$new(size = 10, prob = 0.5)
dist <- Poisson$new(rate = 2)
dist <- ChiSquared$new(df = 10)
dist <- FDistribution$new(df1 = 10, df2 = 5)
```

## Conclusion 

Toutes les distributions vues dans le cadre des cours de BioDataScience-Course . 
